臺灣臺北地方法院民事裁定　　　　100年度監宣字第357號
聲　請　人　蕭婉玉
相　對　人　陳柏順
關　係　人　邱霈蓁
上列當事人間聲請監護宣告事件，本院裁定如下：
    主  文
宣告陳柏順（男、民國○○年○月○日生、身分證統一編號：Ｚ00000
0000號）為受監護宣告之人。
選定蕭婉玉（女、民國○○年○月○○日生、身分證統一編號：Ｚ0000
00000號）為受監護宣告之人之監護人。
指定邱霈蓁（女、民國○○年○月○○日生、身分證統一編號：Ｚ0000
00000號）為會同開具財產清冊之人。
聲請費用新臺幣壹仟元由受監護宣告之人負擔。
    理  由
一、按對於因精神障礙或其他心智缺陷，致不能為意思表示或受
    意思表示，或不能辨識其意思表示之效果者，法院得因本人
    、配偶、四親等內之親屬、最近一年有同居事實之其他親屬
    、檢察官、主管機關或社會福利機構之聲請，為監護之宣告
    。法院為監護之宣告時，應依職權就配偶、四親等內之親屬
    、最近一年有同居事實之其他親屬、主管機關、社會福利機
    構或其他適當之人選定一人或數人為監護人，並同時指定會
    同開具財產清冊之人。法院選定監護人時，應依受監護宣告
    之人之最佳利益，優先考量受監護宣告之人之意見，審酌一
    切情狀，並注意下列事項：(1)受監護宣告之人之身心狀態與
    生活及財產狀況。(2)受監護宣告之人與其配偶、子女或其他
    共同生活之人間之情感狀況。(3)監護人之職業、經歷、意見
    及其與受監護宣告之人之利害關係。(4)法人為監護人時，其
    事業之種類與內容，法人及其代表人與受監護宣告之人之利
    害關係。民法第14條第1項、第1111條第1項、第1111條之1
    分別定有明文。
二、本件聲請意旨略以：聲請人蕭婉玉為相對人陳柏順之配偶，
    相對人因罹患多發性系統萎縮症，雖延醫診治，但迄今毫無
    起色，現況已無能力處理自己之事務，爰依法聲請對相對人
    為監護之宣告，而聲請人及關係人邱霈蓁分別為相對人之配
    偶及長媳，是為相對人之利益，爰請求選定聲請人為相對人
    之監護人，指定邱霈蓁為會同開具財產清冊之人等語。
三、聲請人主張之事實，業據其提出診斷證明書、相對人之親屬
    系統表、親屬同意書及戶籍謄本等件為證。而本院於民國10
    0 年10月25日在鑑定人面前訊問相對人，相對人無反應，有
    訊問筆錄足參；其經鑑定人鑑定結果為：相對人自100年4月
    17日轉至泰安醫院慢性病房治療後，至今6 個月均為意識昏
    迷狀態，於鑑定過程中相對人亦呈現意識昏迷狀態，診斷為
    顱內出血併昏迷，呼吸衰竭併呼吸器依賴嚴重程度。即相對
    人目前對外界事物完全缺乏知覺、理會、思考、判斷之能力
    ，屬於心神喪失程度，完全無行為能力等語，有泰安醫院函
    附之精神鑑定報告書存卷足佐。堪認相對人之精神狀態與常
    人相較，其已不能為意思表示或受意思表示，或不能辨識其
    意思表示之效果，符合受監護宣告之要件，爰對於相對人為
    監護之宣告。
四、審酌聲請人為相對人之妻，當能盡力維護相對人之權利，並
    予以適當之照養療護，且有意願擔任相對人之監護人，爰選
    定聲請人蕭婉玉為監護人。又相對人之長媳邱霈蓁願意擔任
    會同開具財產清冊之人，爰指定其為會同開具財產清冊之人
    ，以保障受監護宣告之人陳柏順之權益。又監護開始時，監
    護人對於受監護人之財產，應依規定會同法院指定之人，於
    2 個月內開具財產清冊並陳報法院；且前項期間，法院得依
    監護人之聲請，於必要時延長之，於財產清冊開具完成並陳
    報法院前，監護人對於受監護人之財產，僅得為管理上必要
    之行為，附此敘明。
五、依民事訴訟法第608條第1項，裁定如主文。
中    華    民    國   100    年    11    月    16    日
                  家事法庭法  官  蔡玉雪
以上正本係照原本作成。
本裁定關於宣告監護之裁定，不得抗告；其餘部分如有不服應於
送達後10日內向本院提出抗告狀，並繳納抗告費新臺幣1,000元
。
中    華    民    國   100    年    11    月    16    日
                          書記官  黃南穎